臺灣臺北地方法院小額民事判決
110年度北小字第4775號
原      告  周賢壘  
訴訟代理人  江可迪  
被      告  江大森  
訴訟代理人  蔡明軒  
上列當事人間請求損害賠償事件，本院於民國110年12月28日言
詞辯論終結，判決如下：
　　主    文
被告應給付原告新臺幣壹萬玖仟陸佰貳拾捌元，及自民國一百一
十年八月二十八日起至清償日止，按年息百分之五計算之利息。
訴訟費用新臺幣壹仟元由被告負擔。
本判決得假執行。但被告如以新臺幣壹萬玖仟陸佰貳拾捌元預供
擔保後，得免為假執行。
    事實及理由
一、原告主張：被告於民國110年4月12日16時49分許，駕駛車號
    000-0000號營業小客車，沿臺北市中正區水源快速道路北往
    南方向行駛，行經水源快速道路228號燈桿處時，向右變換
    車道時未讓直行車先行，且未注意安全距離，其右側車身碰
    撞原告所有由原告駕駛之車號000-0000號營業小客車（下稱
    系爭車輛）左前車頭，致系爭車輛受有損害，為此依侵權行
    為之法律關係，請求被告賠償系爭車輛修復費用新臺幣（下
    同）15,170元、修車期間3日無法營業之損失4,458元，共計
    19,628元等語。並聲明：如主文第1項所示。
二、被告辯稱：原告車損之材料費用，應計算折舊。系爭車輛保
    險桿並無脫落，保險桿副條、左前輪弧並無受損，無維修保
    險桿左側固定座、保險桿副條、左前輪弧之需要。如有維修
    需要，前保險桿補修、左前輪弧維修、前保險桿拆裝，依一
    般維修廠之維修經驗屬於同一維修流程，因部位相連接，保
    險桿於拆裝維修時可一併修到輪弧，故計算維修費用上皆一
    併計算其金額，估價單分列費用有重複計價之疑慮等語。並
    聲明：㈠原告之訴駁回。㈡如受不利判決，願供擔保請准宣告
    免為假執行。
三、得心證之理由：
　㈠被告構成侵權行為，應負損害賠償責任：
　1.按因故意或過失，不法侵害他人之權利者，負損害賠償責任
    ；汽車、機車或其他非依軌道行駛之動力車輛，在使用中加
    損害於他人者，駕駛人應賠償因此所生之損害；負損害賠償
    責任者，除法律另有規定或契約另有訂定外，應回復他方損
    害發生前之原狀，債權人亦得請求支付回復原狀所必要之費
    用，以代回復原狀，民法第184條第1項前段、第191條之2，
    及第213條第1項、第3項分別定有明文。
　2.查原告主張：被告於110年4月12日16時49分許，駕駛車號00
    0-0000號營業小客車，沿臺北市中正區水源快速道路北往南
    方向行駛，行經水源快速道路228號燈桿處時，因向右變換
    車道時未讓直行車先行，且未注意安全距離，其右側車身碰
    撞原告所有由原告駕駛系爭車輛之左前車頭，致系爭車輛受
    有損害之事實，已據其提出車輛受損照片、行車執照、駕駛
    執照等件為證（見本院卷第21至24頁），並有臺北市政府警
    察局交通警察大隊110年8月3日北市警交大事字第110302803
    4號函檢附之臺北市政府警察局交通警察大隊道路交通事故
    初步分析研判表、道路交通事故現場圖、道路交通事故補充
    資料表、A3類道路交通事故調查紀錄表、道路交通事故當事
    人登記聯單、道路交通事故照片黏貼紀錄表等交通事故資料
    附卷可稽（見本院卷第31至55頁），且被告對其有肇事責任
    不爭執（見本院卷第93頁），堪認被告構成侵權行為，應對
    原告負侵權行為損害賠償責任。
　㈡茲就原告請求賠償之各項金額，應否准許，論述如下：
　1.系爭車輛修復費用部分：
　　查原告主張：原告因上揭交通事故，致受有系爭車輛修復費
　　15,170元損害；系爭車輛之修復，沒有更換零件，都是維修
    工資，其中保險桿左側固定座之材料沒有破損，只是位移，
    前保險桿副條擦損，沒有脫落，也只是維修，左前輪弧是做
    鈑金的維修之事實，被告雖以上開情詞置辯，但原告就其主
    張之事實，業據原告提出與其所述相符之車輛受損照片、估
    價單等件為證（見本院卷第19至23頁），並有警方道路交通
    事故照片在卷可考（見本院卷第51至55頁），堪信原告主張
    之事實為真實。而被告就其所辯：前保險桿補修、左前輪弧
    維修、前保險桿拆裝，依一般維修廠之維修經驗屬於同一維
    修流程，故計算維修費用上皆一併計算其金額云云，並未提
    出任何證據證明之，是其辯稱估價單分列費用有重複計價之
    疑慮云云，無足憑取。又觀諸估價單上記載之項目，皆為鈑
    金、烤漆等維修工資，與原告所述相符，可知本件並無應予
    折舊之情形。且核其維修項目、金額，與市場行情相當，並
    無過高或重複計算之情形，則原告主張之修復費用15,170元
    ，應屬可信。是原告請求被告賠償系爭車輛必要修復費用15
    ,170元，洵屬有據。
　2.修車期間無法營業之損失部分：
　　查原告主張其因上揭交通事故致受有修車期間3日無法營業
    損失4,458元之事實，亦據其提出記載施工3日之估價單為證
    （見本院卷第19頁），且依估價單上記載之維修項目為前保
    險桿補修、左前輪弧維修、前保險桿拆裝、保險桿左側固定
    座、保險桿副條、左前鋁圈維修、前輪定位、前保險桿烤漆
    等，堪信原告主張修車期間為3日乙節為可採。又查，系爭
    車輛排氣量為1987cc，有系爭車輛行車執照附卷可憑（見本
    院卷第21頁），且台北縣個人計程車客運職業公會函載明「
    自90年1月1日起，2000cc以下動力計程小客車營業查定額，
    每車每月為38,636元，每月以實營26天計算，則每車每日平
    均營業收入為1,486元」（見本院卷第25頁），則原告請求
    被告賠償系爭車輛修車期間3日無法營業之損失4,458元（計
    算式：1,486×3＝4,458元），亦屬有據。
四、從而，原告依侵權行為之法律關係，請求被告賠償系爭車輛
    必要修復費用15,170元、營業損失4,458元，共計19,628元
    ，及自起訴狀繕本送達翌日即110年8月28日起至清償日止按
    年息5％計算之法定遲延利息，為有理由，應予准許。
五、本件係小額程序為被告敗訴之判決，依民事訴訟法第436條
    之20規定，應依職權宣告假執行，被告陳明願供擔保聲請宣
    告免為假執行，核無不合，爰酌定相當擔保金額併宣告之。
六、本件訴訟費用額，依後附計算書確定如主文第2項所示金額
    。
中　　華　　民　　國　　111 　年　　1 　　月　　18　　日
              臺灣臺北地方法院臺北簡易庭
                                  法  官  羅富美
計算書：
項        目             金  額（新臺幣）    備    註
第一審裁判費             1,000元
合        計             1,000元
以上正本係照原本作成。
如不服本判決，須以違背法令為理由，應於判決送達後20日內向
本庭（臺北市○○○路0段000巷0號）提出上訴狀（須按他造當事人
之人數附繕本）。
中　　華　　民　　國　　111 　年　　1 　　月　　18　　日
              　　　　　　　　    書記官　陳鳳瀴
附錄：
一、民事訴訟法第436條之24第2項：對於小額程序之第一審裁判
    上訴或抗告，非以其違背法令為理由，不得為之。
二、民事訴訟法第436條之25：上訴狀內應記載上訴理由，表明
    下列各款事項：
    ㈠原判決所違背之法令及其具體內容。
    ㈡依訴訟資料可認為原判決有違背法令之具體事實。